臺灣臺中地方法院民事判決
111年度中國小字第2號
原      告  吳金宗
被      告  臺中市政府經濟發展局
                    設臺中市○○區○○○道0段00號惠中樓                       0樓
法定代理人  張峯源
訴訟代理人  周宗旻
訴訟代理人  賴其均  律師
上列當事人間國家賠償事件，本院於民國111年10月12日言詞辯
論終結，判決如下：
    主      文
原告之訴駁回。
訴訟費用由原告負擔。
    事實及理由
一、原告主張：原告於民國108年參加被告所舉辦之「2019臺中 
     購物節」行銷活動(下稱系爭活動)，該活動主要是透過民 
     眾登錄消費發票滿新臺幣(下同)500元取得1個活動序號， 
     再由各序號抽出各獎項之中獎者，為順利活動之進行，參 
     加活動民眾，必須下載並安裝當年度臺中購物節APP，填寫
      基本資料並進行註冊，成為會員後，方得登錄發票，活動
      期間為108年7月10日至8月18日。原告為參加上述行銷活
動
    ，依活動規則以手機下載該活動之APP，填寫個人基本資料 
     後上傳系統，完成註冊，成為該活動之會員。該活動結束 
     後，被告基於業務需要，於109年、110年再度舉辦類似活 
     動，惟被告疑似為彰顯計畫效益，或擔心日後活動招募會 
     員不如預期，在未取得原告同意下，將原告參加系爭活動
所
    登錄之會員資料，移轉至109年及110年，成為該2次活動之 
     會員(可能整批108年會員移轉成為109年度會員) ，原告認
      為被告已違反個人資料保護法相關規定，於111年4月25日
      向被告請求賠償2萬元，被告於111年4月24日回函拒絕賠 
       償，爰提起本件訴訟，請求被告賠償2萬元。
二、被告則以：系爭活動之APP係由高碲設計傳播有限公司主導
    ，並委託原人股份有限公司設計開發，因過往每年活動經  
    常開發獨立的APP系統，卻於活動結束後無法繼續使用，造 
     成資源浪費，被告乃於109年委託采威國際資訊股份有限公
      司(下稱采威公司)為臺中市全年特色主題活動重新設計「
    共通性服務模組」，並開發「臺中生活經濟資訊平台」，  
    方開始有會員資料流用。被告於108年及109-110年委託不  
    同廠商設計不同之APP，兩者介面不同，自無會員流用之情 
     事。108年APP僅手機號碼即可註冊，會員資料僅含有手機
    ，109年APP始新增姓名、戶籍地等多項會員資料，是109年 
     之資料顯係原告自行註冊輸入，而原告於109年註冊APP會 
     員時，業已同意「隱私權政策與使用條款」中有關會員資 
     料延續使用之條款，被告自得依據前揭規範將APP會員資料
      流用至110年等語置辯，請求駁回原告之訴。
三、按依國家賠償法請求國家機關為損害賠償時，應先以書面向
    賠償義務機關請求之，且須賠償義務機關拒絕賠償，或自提
    出請求之日起逾30日不開始協議，或自開始協議之日起逾60
    日協議不成立時，請求權人始得提起損害賠償之訴，國家賠
    償法第10條第1項、第11條第1項前段分別定有明文。本件原
    告曾向被告請求賠償，經被告於111年5月24日以中市經商字
    第1110025347號函(下稱系爭函)拒絕賠償，有原告提出之系
    爭函在卷可稽，依上開規定，原告提起本件國家賠償訴訟，
    程序上合於法律規定，合先敘明。
四、原告主張之事實，固提出110年臺中購物節截圖取得當年度 
     原告會員資料、108年-109年臺中購物節比較表、自由時報
      電子報報導等件為證。惟證人即采威公司主管余玉卿於11
1      年10月12日本院言詞辯論時結證稱：「原告問：第二屆
台      中購物節得標廠商是采威國際，你們是幫采威國際設計
嗎
    ？答：我本身就是采威國際的員工。」、「原告問：實際  
    處理的是否是劉經理？答：是，我是他的主管。大方向我  
    都清楚。」、「原告問：細節的部分你是否清楚？答：關  
    於個人資料的部分就是屬於大方向。」、「原告問：查驗  
    某些資料的話，你們是否可以提供？比如要重新註冊才可  
    以成為第二屆的會員？答：是的，第一屆的需要重新註冊
    。」、「原告問：此部分有在網路上告知想要加入的民眾  
    嗎？因為第一屆的民眾進不來這個系統，所以一定是第二  
    屆新的用戶才有辦法進來註冊。」、「原告問：第二屆還  
    沒有開始前，第一屆的帳戶是否可以沿用APP？答：我不清 
     楚，我只有承辦第二屆。」、「原告問：從第二屆你們得 
     標開始，從何時開始招募會員？每天登入的會員有多少人 
     登錄發票？你們是否攫取的到？答：臺中市經發局才可以 
     取得，我們承辦完後就把資料都給臺中市政府經發局了。 
     」、「原告問：第一屆的會員資料被告只是完全廢棄不用 
     ，第二屆重新招募會員，是這樣嗎？答：第一屆的承辦廠 
     商跟第二屆廠商不同，第一屆的廠商已經把資料加密完成 
     了，所以我們在技術層面及法律層面都不可能沿用，因為 
     第一屆的個人資料同意書並沒有同意說可以沿用，而第二 
     屆的個人資料同意書有授權被告可以沿用。」、「原告問
：
    證人說有加密所以被告將原來這份資料做鑰匙給你們，你  
    們就可以進去做匯入是嗎？答：這部分應該不可能成立，  
    因為法律層面就無法，所以我們也不會去做這件事情。」，
    已證述系爭活動APP與其公司設計之APP系統不同，兩者會  
    員資料無法流用。而原告係於109年6月25日下午5時52分註 
     冊成為109年臺中購物節會員，有多次登錄發票，並遞補中
      獎領取獎金5000元，迄今仍在使用之事實，業據被告提出
      原告109年註冊資料、統計資料等件為證，依該註冊資料
所      載，除手機號碼外，尚需輸入姓名、Email等原告個人
資料
    ，堪認該會員係由原告或知悉原告個人資料之親友所註冊  
    及使用。是原告以被告違反個人資料保護法相關規定為由  
    ，請求被告賠償2萬元，即屬無據，應予駁回。
五、本件事證已臻明確，兩造其餘攻擊防禦方法或舉證，經審  
　　酌後，認與判決結果不生影響，爰不逐一論列。
六、訴訟費用負擔之依據：民事訴訟法第78條。
中　　華　　民　　國　　111 　年　　11　　月　　30　　日
                  臺中簡易庭  法  官  劉正中
上為正本，係照原本作成。
如不服本判決，應於送達後20日內，以判決違背法令為理由，向
本院提出上訴狀並表明上訴理由（上訴理由應表明一、原判決所
違背之法令及其具體內容；二、依訴訟資料可認為原判決有違背
法令之具體事實），如於本判決宣示後送達前提起上訴者，應於
判決送達後20日內補提上訴理由書（須附繕本）。
中　　華　　民　　國　　111 　年　　11　　月　　30　　日
                              書記官  江婉君